臺灣新北地方法院民事裁定
110年度聲字第232號
聲  請  人  林志忠  
上列聲請人與相對人億豪管理顧問有限公司間請求給付電信費事
件，上訴人對於民國110年3月17日本院板橋簡易庭所為110年度
板簡字第6號之第一審判決提起上訴後，聲請移轉管轄，本院裁
定如下：
    主  文
聲請駁回。
    理  由
一、上訴人聲請意旨略以：聲請人與相對人億豪管理顧問有限公
    司小額訴訟事件，聲請人現居住於高雄，非屬臺灣新北地方
    法院轄區，且聲請人並非法人或商人，如需親赴開庭，路途
    遙遠，多有不便，對聲請人顯失公平。爰依民事訴訟法第28
    條第2項規定，聲請將本件訴訟移轉至聲請人主所地之法院
    等語。
二、按當事人得就一定之法律關係合意定第一審管轄法院；訴訟
    之全部或一部，法院認為無管轄權者，依原告聲請或依職權
    以裁定移送其管轄法院，民事訴訟法第24條第1 項前段定有
    明文。又前揭關於合意管轄之規定，除專屬管轄外，得排斥
    其他審判籍而予優先適用，亦不因債權之讓與而失原約定合
    意管轄之效力（最高法院103年度台抗字第917號、87年度台
    抗字第630號裁定意旨參照）。次按第二審法院不得以第一
    審法院無管轄權而廢棄原判決，但違背專屬管轄之規定者，
    不在此限，同法第452條第1項亦定有明文，而此項規定，依
    同法第436條之1第3項規定，為簡易訴訟程序準用之。是第
    一審法院管轄之欠缺，因第一審判決之宣示而補正，當事人
    在第二審自不得主張第一審法院無管轄權，第二審法院即無
    庸就第一審法院之有無管轄權予以調查（最高法院28年上字
    第1209號判例意旨參照）。
三、經查，兩造就本件法律關係所生之訴訟合意由本院管轄，有
    行動寬頻業務服務契約第46條可稽（本院卷第92頁），則原
    審為實體裁判，自無不合。聲請人雖以其住所地在高雄市區
    為由，聲請本院以裁定將該事件移轉至住所地法院等語。惟
    查，本件聲請人已民國110年2月24日在原審應訴並進行本案
    言詞辯論，本院板橋簡易庭自有第一審管轄權。再者，對於
    簡易程序之第一審裁判，得上訴或抗告於管轄之地方法院，
    其審判以合議行之，此觀民事訴訟法第436條之1第1項規定
    自明。本院板橋簡易庭對系爭訴訟有第一審之管轄權既已如
    前述，聲請人不服第一審判決，自應上訴於本院民事庭以合
    議方式審判，故本院對系爭訴訟之第二審程序有管轄權，是
    聲請人聲請將本件訴訟移轉至其住所地法院即臺灣高雄地方
    法院管轄，於法無據，應予駁回。又移送訴訟之聲請被駁回
    者，不得聲明不服，民事訴訟法第28條第3項載有明文，而
    該條規定於總則中，則不論訴訟程序採用何種程序或在何審
    級，均同有適用之餘地，故對於駁回移轉管轄之裁定，依法
    不得聲明不服，附此敘明。
四、爰裁定如主文。
中　　華　　民　　國　　111 　年　　7 　　月　　29　　日
　　　　　　　　　民事第七庭    審判長法  官  陳映如
　　　　　　　　　                    法  官  莊哲誠
　　　　　　　　　                    法  官  王婉如
以上正本係照原本作成。
本裁定不得抗告。
中　　華　　民　　國　　111 　年　　7 　　月　　29　　日
                                      書記官  鄔琬誼